臺灣高雄地方法院刑事判決　　　　　　　94年度易字第1238號
公　訴　人　臺灣高雄地方法院檢察署檢察官
被　　　告　丁○○
上列被告因竊盜案件，經檢察官提起公訴（94年度偵字第11260
號），嗣因被告就被訴事實為有罪之陳述，經本院告知簡式審判
程序意旨，並聽取公訴人及被告之意見後，本院合議庭裁定由受
命法官獨任依簡式審判程序審理，判決如下：
    主  文
丁○○連續攜帶兇器竊盜，處有期徒刑捌月，扣案之破壞剪壹把
沒收之。
    事  實
一、丁○○意圖為自己不法之所有，基於竊盜之概括犯意，於如
    附表所示之時間，在如附表所示之地點，以如附表所示之行
    為方式，連續竊取如附表所示被害人所有，如附表所示之竊
    盜所得財物（各次行為之時間、地點、行為方式、被害人及
    竊盜所得財物，詳如附表所示）。嗣於94年5 月16日19時50
    分許，丁○○前往如附表編號5 所示之地點竊得如附表編號
    5 所示之財物，將之搬至車號HY－6479號自用小貨車上時，
    為「國雋營造有限公司」建築工地之工地主任甲○○發現，
    報警處理，為警當場查獲，並扣得丁○○所有供其竊盜所用
    之如附表編號5 所示之破壞剪1 把，再依丁○○之供述，循
    線查獲如附表編號1 至編號4 之竊盜犯行。
二、案經高雄縣政府警察局鳳山分局報請臺灣高雄地方法院檢察
    署檢察官偵查起訴。
    理  由
一、按除被告所犯為死刑、無期徒刑、最輕本刑為3 年以上有期
    徒刑之罪或高等法院管轄第一審案件者外，於法院行準備程
    序進行中，被告先就被訴事實為有罪之陳述時，審判長得告
    知被告簡式審判程序之旨，並聽取當事人、代理人、辯護人
    及輔佐人之意見後，裁定進行簡式審判程序；且受命法官行
    準備程序，與法院或審判長有同一之權限；又簡式審判程序
    之證據調查，不受刑事訴訟法第159 條第1 項、第161 條之
    2 、第161 條之3 、第163 條之1 及第164 條至第170 條規
    定之限制，刑事訴訟法第273 條之1 第1 項、第279 條第2
    項前段、第273 條之2 分別定有明文。查被告丁○○所為係
    犯死刑、無期徒刑、最輕本刑為3 年以上有期徒刑以外之罪
    ，其於準備程序中就前開被訴事實為有罪之陳述，經受命法
    官告知簡式審判程序之旨，並聽取公訴人、被告之意見後，
    本院認為適宜由受命法官獨任進行簡式審判程序，依刑事訴
    訟法第273 條之1 第1 項規定，裁定由受命法官獨任進行審
    判程序，合先敘明。
二、訊據被告丁○○對於上揭事實供認不諱，核與證人「宗謀營
    造有限公司」工地負責人己○○、「璟良營造有限公司」工
    地主任丙○○、證人戊○○、謝旺財、證人「國雋營造有限
    公司」工地主任甲○○於警詢中指述之情節相符【高雄縣政
    府警察局鳳山分局刑案偵查卷宗（下稱警卷）第13頁至第21
    頁】，而被告先後將其所竊得如附表編號1 至編號4 所示竊
    盜所得財物，出賣予不知情之林秀敏，並經證人林秀敏證於
    警詢及偵查中證述明確【參見警卷第11頁、第12頁、臺灣高
    雄地方法院檢察署94年度偵字第11260 號案卷（下稱偵查卷
    ）第28頁），復有免用統一發票收據5 紙在卷可按（參見警
    卷第29頁、偵查卷第31頁），另被告所竊得如附表編號5 所
    示之竊盜所得財物，業經「國雋營業有限公司」工地主任甲
    ○○領回，亦有贓物認領保管單1 紙在卷可按（參見苟卷第
    28頁】。此外，復有照片7 幀（警卷第26頁至第27頁）在卷
    可佐。足見被告上開自白，核與事實相符，堪予採信。本件
    事證明確，被告犯行洵堪認定。
三、按刑法第321 條第1 項第3 款之攜帶兇器竊盜罪，係以行為
    人攜帶兇器竊盜為其加重條件，此所謂兇器，其種類並無限
    制，凡客觀上足對人之生命、身體、安全構成威脅，具有危
    險性之兇器均屬之，且祇須行竊時攜帶此種具有危險性之兇
    器為已足，並不以攜帶之初有行兇之意圖為必要（最高法院
    79年臺上字第5253號判例可資參照）。查被告於如附表編號
    5 所示之竊盜案件中，持以行竊之破壞剪1 把，全長37公分
    ，握把部分係木材材質，長22公分，前端係金屬材質，約15
    公分，客觀人上足以對於人之生命、身體、安全構成威脅，
    業經本院當庭勘驗屬實，有筆錄1 份在卷可參（參見本院94
    年8 月12日審判筆錄），應屬具有危險性之兇器無疑。本件
    被告於如附表編號1 至編號4 所示之竊盜犯行，核係犯刑法
    第320 條第1 項之普通竊盜罪，於附表編號5 所示之竊盜犯
    行，核係犯刑法第321 條第1 項第3 款之攜帶兇器竊盜罪。
    被告先後5 次竊盜犯行，均時間緊接，犯罪構成要件相同，
    顯係基於概括犯意反覆為之，應依連續犯之規定論以攜帶兇
    器竊盜罪，並依法加重其刑。本院審酌正值壯年，不思以工
    作賺取生活之所需，竟因貪圖私利，連續竊盜他人之財物，
    行竊次數高達5 次，惡性非輕，惟念其竊盜所得財物之價值
    不高，且僅有1 次攜帶兇器竊盜之犯行，並主動供出如附表
    編號1 至編號4 之犯行，及坦承如附表編號5 之犯行，犯罪
    後態度良好等一切情狀，量處如主文所示之刑。至扣案之破
    壞剪1 把，為被告所有供其為如附表編號5 所示竊盜犯罪所
    用之物，業據被告於本院審判中供明在卷（本院94年8 月12
    日審判筆錄），應依刑法第38條第1 項第2 款規定宣告沒收
    。
據上論斷，應依刑事訴訟法第273 條之1 第1 項、第284 條之1
、第299 條第1 項前段，刑法第56條、第321 條第1 項第3 款、
第38條第1 項第2 款，判決如主文。
本案經檢察官乙○○到庭執行職務。
中　　華　　民　　國　　94　　年　　8 　　月　　24　　日
                  刑事第十二庭  法　官  伍逸康
以上正本證明與原本無異。
如不服本判決，應於收受送達後10日內向本院提出上訴書狀。
（須附繕本）
中　　華　　民　　國　　94　　年　　8 　　月　　29　　日
 　　　　　　　　　　　　       書記官  蘇  豫
附表：
┌──┬────┬─────┬──────┬─────┐
│編號│  時間  │  地點    │  行為方式  │被害人及竊│
│    │        │          │            │盜所得財物│
├──┼────┼─────┼──────┼─────┤
│1   │94年3 月│高雄縣鳳山│徒手竊取    │「宗謀營造│
│    │30日12時│市○○路2 │            │有限公司」│
│    │許      │段189 號旁│            │所有置於該│
│    │        │建築工地  │            │處之鋼筋  │
│    │        │          │            │100 公斤  │
├──┼────┼─────┼──────┼─────┤
│2   │94年4 月│高雄縣鳳山│徒手竊取    │「璟良營造│
│    │14日12時│市○○路2 │            │有限公司」│
│    │許      │段208 巷內│            │所有置於該│
│    │        │建築工地  │            │處之鋼筋  │
│    │        │          │            │200 公斤  │
├──┼────┼─────┼──────┼─────┤
│3   │94年4 月│高雄縣鳥松│徒手竊取    │戊○○所有│
│    │30日12時│鄉大華村和│            │置於該處之│
│    │許      │盛西街8 號│            │鋼筋60公斤│
│    │        │建築工地  │            │          │
├──┼────┼─────┼──────┼─────┤
│4   │94年5 月│高雄縣鳥松│徒手竊取    │謝旺財所有│
│    │9 日12時│鄉大華村本│            │置於該處之│
│    │許      │館路橫巷內│            │電纜線100 │
│    │        │          │            │公尺      │
├──┼────┼─────┼──────┼─────┤
│5   │94年5 月│高雄縣鳳山│駕駛其向不知│「國雋營造│
│    │16日19時│市○○路2 │情之「九泰汽│有限公司」│
│    │50分許  │段212 巷內│車商行」人員│所有置於該│
│    │        │「國雋營造│所承租車號HY│處之鋼筋63│
│    │        │有限公司」│－6479號自用│支、箍筋41│
│    │        │建築工地  │小貨車至前揭│支及模板用│
│    │        │          │「國雋營造有│支撐鐵35支│
│    │        │          │限公司」建築│          │
│    │        │          │工地，再持其│          │
│    │        │          │所有客觀上足│          │
│    │        │          │對人之生命、│          │
│    │        │          │身體、安全構│          │
│    │        │          │成威脅，具有│          │
│    │        │          │危險性之兇器│          │
│    │        │          │破壞剪1 把，│          │
│    │        │          │損壞該工地大│          │
│    │        │          │門鐵鏈（毀損│          │
│    │        │          │部分，未據告│          │
│    │        │          │訴），再進入│          │
│    │        │          │該工地內下手│          │
│    │        │          │行竊        │          │
└──┴────┴─────┴──────┴─────┘
附錄本案論罪科刑法條全文：
中華民國刑法第321條
犯竊盜罪而有左列情形之1 者，處6 月以上、5 年以下有期徒刑
：
1 於夜間侵入住宅或有人居住之建築物、船艦或隱匿其內而犯之
  者。
2 毀越門扇、牆垣或其他安全設備而犯之者。
3 攜帶兇器而犯之者。
4 結夥三人以上而犯之者。
5 乘火災、水災或其他災害之際而犯之者。
6 在車站或埠頭而犯之者。
前項之未遂犯罰之。
